【裁判字號】    98,台聲,591
【裁判日期】    980611
【裁判案由】    請求確認本票債權不存在聲請再審
【裁判全文】
最高法院民事裁定              九十八年度台聲字第五九一號
聲  請  人  甲○○
            乙○○
共      同
訴訟代理人  劉師婷律師
上列聲請人因與丙○○間請求確認本票債權不存在事件，對於中
華民國九十七年七月十七日本院裁定（九十七年度台聲字第六一
八號），聲請再審，本院裁定如下：
    主  文
聲請駁回。
聲請訴訟費用由聲請人負擔。
    理  由
本件聲請人對於本院民國九十七年度台聲字第六一八號確定裁定
（下稱原確定裁定）以有民事訴訟法第四百九十六條第一項第一
款規定之再審事由，聲請再審，無非以：聲請人對於本院九十七
年度台聲字第一二四號確定裁定（下稱一二四號確定裁定）聲請
再審，業已就該一二四號確定裁定有如何合於法定再審事由之具
體情事詳予敘明，原確定裁定竟認聲請人未表明再審事由，聲請
再審為不合法，裁定予以駁回，適用法規顯有錯誤云云，為其論
據。
查聲請人對於一二四號確定裁定聲請再審雖主張：一二四號確定
裁定認(一)判決不備理由，與適用法規顯有錯誤有間，不得據以聲
請再審。(二)第三審上訴是否合法之審查，專屬第三審法院之職權
。(三)聲請再審無論有無理由，均應以裁定為之，均有不當，該一
二四號確定裁定適用法規顯有錯誤云云。惟依民事訴訟法第四百
七十七條之一規定：「除第四百六十九條第一款至第五款之情形
外，原判決違背法令而不影響裁判之結果者，不得廢棄原判決」
，判決不備理由為第四百六十九條第六款規定之情形，判決不備
理由，如不影響裁判之結果，第三審法院不得據為廢棄原判決之
原因，故判決不備理由並非當然違背法令，一二四號確定裁定認
判決不備理由與適用法規顯有錯誤有間，不得據以提起再審之訴
，並無不當。次按，第三審上訴狀內全未表明上訴理由，上訴人
亦未於提起上訴後二十日內補具理由書者，依民事訴訟法第四百
七十一條第一項規定，第二審法院固有裁定駁回其上訴之權限。
惟當事人提起第三審上訴，審查其上訴狀所記載上訴理由，有無
依同法第四百七十條第二項各款規定表明，如未表明，第三審法
院應認其上訴不合法，以裁定駁回，則專屬第三審法院之職權。
一二四號確定裁定認上訴人於上訴狀或理由書形式上雖記載上訴
理由，惟審查其記載是否符合第四百七十條第二項規定，乃專屬
第三審法院之職權，亦無不合。又當事人對於確定裁定聲請再審
，所聲明不服之裁判，僅為裁定，無論再審之聲請合法與否及有
無再審理由，法院就其聲請之裁判，均應以裁定行之，不生以判
決為裁判之問題。一二四號確定裁定認聲請再審無論有無理由，
均應以裁定為之，亦無違誤，該一二四號確定裁定並無適用法規
顯有錯誤之情事，聲請人對一二四號確定裁定聲請再審，為無理
由，原確定裁定駁回聲請人再審之聲請，理由雖有不同，結論並
無二致，再審聲請意旨，指摘原確定裁定不當，聲明廢棄，非有
理由。
據上論結，本件聲請為無理由。依民事訴訟法第九十五條、第七
十八條，裁定如主文。
中    華    民    國  九十八  年    六    月   十一   日
                      最高法院民事第七庭
                          審判長法官  劉  福  聲
                                法官  鄭  玉  山
                                法官  黃  義  豐
                                法官  袁  靜  文
                                法官  林  大  洋
      本件正本證明與原本無異
                                      書  記  官
中    華    民    國  九十八  年    六    月  二十三  日
                                                     Ｑ


司法院資訊處製作；財團法人民間司法改革基金會備份。
